【裁判字號】    89,訴,152
【裁判日期】    891017
【裁判案由】    搶奪
【裁判全文】
臺灣宜蘭地方法院刑事判決                          八十九年度訴字第一五二號
    公  訴  人  臺灣宜蘭地方法院檢察署檢察官
    被      告  甲○○
右列被告因搶奪案件，經檢察官提起公訴（八十九年度偵緝字第八八號），本院判決
如左：
    主  文
甲○○意圖為自己不法之所有，而搶奪他人之動產，處有期徒刑壹年陸月。緩刑肆年
。
    事  實
一、甲○○於八十八年十二月二十九日上午，前往其父丙○○（已死亡）位於宜蘭縣
    蘇澳鎮○○路四Ｏ二巷二三號家中，欲向其父商借金錢，於同日上午十一時許，
    因商借未果，進而發生爭執拉扯之間，其父口袋中一萬元掉落地上，竟基於意圖
    為自己不法所有之犯意，趁其父不及抗拒之際，將金錢取走，得手後逃離現場，
    嗣於同日經丙○○立即向宜蘭縣警察局蘇澳分局報警處理。
二、案經被害人丙○○訴由宜蘭縣警察局蘇澳分局報告臺灣宜蘭地方法院檢察署檢察
    官偵查起訴。
    理  由
一、訊據被告對於前揭時地與其父發生拉扯，且未經其父同意而取走一萬元之事實坦
    承，惟矢口否認有何搶奪之犯行，辯稱：因父親因生病曾挪用其存摺中之部分款
    項，因此才起意將上揭款項取走云云，然查：被告於拉扯間為經其父同意將一萬
    元取走之事實，核與被害人丙○○生前於警偵訊時指訴及證人乙○○（即被告之
    兄長）證述情節大致相符，至被告辯稱其本為取回之前由父親保管之款項，並不
    具有不法所有之意圖等語，然經證人乙○○證述：被告婚後與夫婿長期經濟情況
    不佳，屢次向家中商借款項等語，為被告所不否認，況被告於本院審理中供稱：
    父親與其感情不錯，父親於其生病期間，亦曾陪同前往就醫，並給付大筆醫療費
    用，均未要求其返還，衡諸常情並輔以上述事證足見，被害人丙○○對被告基於
    血緣天性，因被告婚後經濟狀況不佳屢申援手接濟被告，並於被告生病期間之支
    出醫療費用，對於被告金錢上之支出並未要求返還，若被告果有寄放金錢於其父
    之處，被害人應無扣留不返還之理，是被告辯稱係為取回寄放於被害人之處之金
    錢，本件行為欠缺不法所有之意圖之辯詞不足採信，本件事證明確，被告犯行洵
    堪認定。
二、核被告所為，係犯有刑法第三百二十五條第一項之罪。爰審酌被告年輕力壯、不
    循正途努力工作、對於孱弱至親行搶金錢之行為對於至親身心打擊程度、犯罪後
    並無悔意、態度不佳、惟尚有幼子待其扶養等一切情狀，量處如主文所示之刑。
    又被告前未曾受有期徒刑以上之宣告，有臺灣宜蘭地方法院檢察署前科資料個案
    查詢表在卷可稽，其因一時貪念罹刑章，經此科刑之教訓，應知所警惕而無再犯
    之虞，且待產中並尚有幼子待扶養，爰併宣告緩刑四年，以啟自新。
據上論斷，應依刑事訴訟法第二百九十九條第一項前段、刑法第三百二十五條第一項
，第七十四條第一項第一款，判決如主文。
本案經檢察官林吉泉到庭執行職務。
中      華      民      國       八十九    年      十   月   十七     日
                                       台灣宜蘭地方法院刑事第二庭
                                           法  官
右正本證明與原本無異。
如不服本判決，應於判決送達後十日內向本院提出上訴狀。(應附繕本)
                                           書記官
中      華      民      國    八十    年         月           日
附錄法條：
刑法第三百二十五條第一項：意圖為自己或第三人不法之所有，而搶奪他人之動產者
，處六月以上五年以下有期徒刑。


司法院資訊處製作；財團法人民間司法改革基金會備份。
